【裁判字號】    98,台抗,823
【裁判日期】    981022
【裁判案由】    聲請支付命令聲明異議
【裁判全文】
最高法院民事裁定              九十八年度台抗字第八二三號
再 抗告 人  甲○○
訴訟代理人  郝燮戈律師
上列再抗告人因與相對人高雄銀行股份有限公司間聲請支付命令
聲明異議事件，對於中華民國九十八年八月十三日台灣高等法院
高雄分院裁定（九十八年度抗字第二一二號），提起再抗告，本
院裁定如下：
    主  文
再抗告駁回。
再抗告訴訟費用由再抗告人負擔。
    理  由
按送達於應受送達人之住居所、事務所或營業所行之。送達於住
居所、事務所或營業所，不獲會晤應受送達人者，得將文書付與
有辨別事理能力之同居人或受僱人，民事訴訟法第一百三十六條
第一項前段、第一百三十七條第一項分別定有明文。又「機關、
學校、工廠、商場、事務所、營業所或其他公私團體內之員工或
居住人為應受送達人時，郵政機關送達人得將文書付與上列送達
處所內接收郵件人員。前項規定之接收郵件人員，視為民事訴訟
法第一百三十七條規定之同居人或受僱人」復為依民事訴訟法施
行法第三條所訂定，於民國九十二年九月一日修正前郵政機關送
達訴訟文書實施辦法第七條所明定。本件再抗告人係六十一年一
月十日出生，戶籍長年設於高雄市○○○路一七五號，於七十七
年五月間經其法定代理人劉茂德之允許，與其父、母、兄、姐共
同出資於上開住所設立三勝營造有限公司（下稱三勝公司），迄
八十八年十二月此家族公司歇業時止皆未變更。則相對人以三勝
公司借款新台幣一億零一百十五萬元本息、違約金未償為由，於
八十七年十月間向台灣高雄地方法院（下稱高雄地院）聲請對三
勝公司及該借款連帶保證人即再抗告人及其父、母、兄、姐等人
核發支付命令，經該院准予核發八十七年度促字第六三一八七號
支付命令，並於八十七年十一月二十日將（支付命令）正本送達
上開營業所（住所）由受僱人陳美盡簽收。依首開說明，已發生
合法送達之效力。再抗告人於同年月二十一日返國，二十九日再
出國，既未於法定二十日期間內就系爭支付命令提出異議，該支
付命令依法即告確定。再抗告人猶以其未合法收受系爭支付命令
之送達為由，對之聲明異議，自有未合。原法院裁定因而維持高
雄地院所為駁回再抗告人異議之裁定，駁回其抗告，經核於法並
無違誤。再抗告意旨，指摘原裁定違背法令，求予廢棄，非有理
由。
據上論結，本件再抗告為無理由。依民事訴訟法第四百九十五條
之一第二項、第四百八十一條、第四百四十九條第一項、第九十
五條、第七十八條，裁定如主文。
中    華    民    國  九十八  年    十    月  二十二  日
                      最高法院民事第三庭
                          審判長法官  蘇  茂  秋
                                法官  陳  碧  玉
                                法官  王  仁  貴
                                法官  張  宗  權
                                法官  吳  麗  女
      本件正本證明與原本無異
                                      書  記  官
中    華    民    國  九十八  年   十一   月    三    日
                                                Ａ


司法院資訊處製作；財團法人民間司法改革基金會備份。
